---
title: "2018-09-26"
output: html_notebook
---

```{r}
a<-5
a2<-5L
aVector<-c(5,6,7)
a2Vector<-c(5L,6L,7L)
```
1.6.3 邏輯運算

- 等於 == 判斷兩變數是否相等
- 大於等於 >=

## 1.8 HELP
函數或套件的使用說明

```{r}
?ggplot2
?ymd
```

- round
預設值是0
```{r}
round(x, digits = 6)
```

## Ch4

```{r}
library(readr)
student <- read_csv("https://raw.githubusercontent.com/tpemartin/course-107-1-programming-for-data-science/master/data/student.csv")
library(dplyr)
library(magrittr)

```
Class

```{r}
student$身高
```
入學年、出生地、性別、身高、身高級距，何者是類別變數（即具有分類的意義）？
A: (入學年)、出生地、性別、身高級距

- Change Class
```{r}
as.factor(student$出生地) -> student$出生地

```
- levels.
```{r}
levels(student$出生地)
```
- Count
```{r}
table(student$出生地)
```
- 選單模式的使用
其實是相同類別但寫法不同,會造成分成不同類

## Ordered factor
入學年、出生地、性別、身高、身高級距，其中那些變數不同類間可以排序（即比大小）？
A: 入學年、身高、身高級距

```{r}
factor(student$身高級距,
       levels=c("(0,150]","(150,155]", "(155,160]", "(160,165]" ,"(165,170]", "(170,175]" ,"(175,180]" ,"(180,185]", "(185,200]"),
       ordered=TRUE) -> student$身高級距

heightLevels <- c("(0,150]","(150,155]", "(155,160]", "(160,165]" ,"(165,170]", "(170,175]" ,"(175,180]" ,"(180,185]", "(185,200]")
factor(student$身高級距,
       levels=heightLevels,
       ordered=TRUE) -> student$身高級距
```
## 4.5 Data and Time

```{r}
a<-"2017-01-31"
```
- a的class是什麼？
電腦不會知道是時間

  1. code 有時間概念的通用規格
the number of days since 1970-01-01.
  2. package: lubridate
     把字串轉成國際通用的規格
```{r}
library(dplyr)
library(lubridate)
a <- ymd("2017-01-31") 
b <- ymd_hms("2017-01-31 20:11:59")
```
ymd(),ymd_hms()會自動去猜西元年、月、日及時間的斷句規則




