---
title: "R Notebook"
output: html_notebook
---
#5.4.7 Generic replacement

```{r}
names(gsSurvey)


```

```{r}
gsSurvey$links$type

```
有四個元素可以選
。

```{r}
names(StuDF)
```
覺得名稱不直覺的話，可以用names(x)<- ...來取代其本元素名稱。
```{r}
names(StuDF) <- c("學號","姓名","成績")
names(StuDF)
```
用箭頭直接更改某一欄名稱
```{r}
names(StuDF)
```




範例
```{r}
library(readr)
student <- read_csv("https://raw.githubusercontent.com/tpemartin/course-107-1-programming-for-data-science/master/data/student.csv")
library(dplyr)
library(magrittr)
student %<>% mutate(
  身高級距=cut(身高,c(0,150,155,160,165,170,175,180,185,200)))

```

 - levels()
  1. 顯示factor物件的類別
  2. 進行generic replacement
  
 --Q
 請把身高級距改成“小個子”,“中等個子”,“高個子”三類，其中 170公分以下的都稱為“小個子”，170-180為“中等個子”，180以上為“高個子”。
 
```{r}
 
 levels(student$身高級距)
 
```

```{r}
levels(student$身高級距)[c(1,5)]<- c("小個子","小個子","小個子","小個子","小個子","中等個子","中等個子","高個子","高個子")

```
 - 經由$與[]取出的元素均可進行原生值替換。

####
```{r}
StuDF$成績[c(4)]
StuDF$成績[c(4)] <- 75
```
若只要改變一部份的原生屬性，可以用$或[]來選出原生屬性值的位置再替換，如：
```{r}
library(readr)
student <- read_csv("https://raw.githubusercontent.com/tpemartin/course-107-1-programming-for-data-science/master/data/student.csv")
library(dplyr)
library(magrittr)
student %<>% mutate(
  身高級距=cut(身高,c(0,150,155,160,165,170,175,180,185,200)))
```
```{r}
levels(student$身高級距)[c(1:3)]<-c("(0,160]")
levels(student$身高級距)
```
請善用levels()及[]元素選取，讓新身高級距(0,160]為最小級距（即把原生的三個級距值,(0,150],(150,155],(155,160],合併成一類。


```{r}

library(googlesheets)

#gs_auth(new_user = TRUE)

gsSurvey<-gs_key("1mC9bnxj11NCNoOCw0Vmn4nxERbHtLjeGo9v9C9b2GDE")  #download sheet information as an object

classSurvey<-gs_read(gsSurvey,ws=1) #access the 1st worksheet

```



1.1 使用dim()查詢classSurvey有多少觀察值？有多少變數？(前者也可以用nrow(), 後者也可以用ncol())

```{r}

dim(classSurvey)

nrow(classSurvey)

ncol(classSurvey)

```



1.2 新增一個變數叫年級，它必需是個factor，且有四個levels：大一，大二，大三，大四及以上。(hint: 取出適當的學號碼，透過as.factor(),levels()來達成。)

```{r}

class(classSurvey$學號)

# 學號轉成character
classSurvey$學號 <- as.character(classSurvey$學號)


# 學號取出字串第2-4位 存成 年級
library(stringr)
classSurvey$年級 <- str_sub(classSurvey$學號,2,4)


# 年級 轉 factor
classSurvey$年級 <- as.factor(classSurvey$年級)


# 年級進行 generic replacement
levels(classSurvey$年級) <- c("大四及以上","大三","大二","大一")


```
```{r}

classSurvey$年級

```





1.3 各年級有多少人？

```{r}



```



1.4 在課堂調查的classSurvey裡大二（含）以上的人有多少比例為男性？ （hint: length()可計算vector（如一個變數）有多少元素，dim()計算矩陣或data frame有多少個row(即觀測值個數)及多少個column(即變數數目)）

```{r}



```

1.5 大一的男性比例又有多少呢？
```{r}



```
1.6 學生參加最多的課外活動是什麼？請適當利用table()呈現。

```{r}



```
 - 大一課外活動的統計
 
```{r}
# 篩出 大一 樣本
"freshIndicator"<-(classSurvey$年級=="大一")

```
1.7 學生來自的縣市分佈如何？請適當利用table()呈現。

```{r}



```

