---
title: "2018-11-07classnotes"
output: html_notebook
---
Append “1” to the front of 民國年月, and “/01” to the back of 民國年月。
Given updated 民國年月, use lubridate::ymd() to convert it to a Date(POSIXct) object.
Add 911 years to the step 2 object (using lubridate::years()).
```{r}
library(stringr)
library(lubridate)
民國年月<-c("099/01","099/02","099/03")

# 1
str_c("1",民國年月,"/01")->民國年月

# 2
lubridate::ymd(民國年月) -> 民國年月

# 3
民國年月 + years(911)
```

lubradate::ymd
把class改成DATE的CLASS

%>% pipe operator:
1. 預設：%>% 把它左邊（LHS）的物件流入它右邊（RHS）函數的argument第一個位置。 )
2. 若要流入右邊函數的「非」第一位置argument，則用.在右邊函數中標示。
3. %>% 可進行串接，則下一個%>%會以上個函數輸出結果當做新的LHS物件。
4. 若右側是一串運算，而非函數，則用{...}把右側運算括住，並把LHS物件要出現的位置用.取代。




範例資料
政府開放平台:106學年大專院校校別學生數

```{r}
library(readr)
collegeData <- read_csv("https://quality.data.gov.tw/dq_download_csv.php?nid=6231&md5_url=dda8fca407131483c1d8cbf3d61cf793")
```
```{r}

collegeData$學校名稱 <-

  as.factor(collegeData$學校名稱)

collegeData$`日間∕進修別`<-

  as.factor(collegeData$`日間∕進修別`)

```



```{r}

library(dplyr)

mutate(

  collegeData,

  學校代碼=as.factor(學校代碼),

  學校名稱=as.factor(學校名稱)

  ) -> collegeData2

```



```{r}

collegeData %>%

  mutate(.,

  學校代碼=as.factor(學校代碼),

  學校名稱=as.factor(學校名稱)

         ) -> collegeData2

```



```{r}

collegeData %>%

  mutate(

  學校代碼=as.factor(學校代碼),

  學校名稱=as.factor(學校名稱)

         ) -> collegeData2

```
##6.3.1 mutate

```{r}
library(dplyr)
mutate(
  collegeData,
  學校代碼=as.factor(學校代碼),
  學校名稱=as.factor(學校名稱)
  ) -> collegeData2
```
dplyr 輸出之後是一個FRAME
```{r}
head(collegeData)
```
collegeData 會


1. 上述的程式如果用以前的寫法，要如何寫呢？
```{r}
library(dplyr)
collegeData2$學校代碼 <- as.factor(collegeData$學校代碼)
collegeData2$學校名稱 <- as.factor(collegeData$學校名稱)
```


2. 將日間/進修別，等級別改成factor，同時一年級男生，一年級女生改成numeric。
```{r}
library(dplyr)
mutate(
  collegeData,
  `日間/進修別`=as.factor(`日間/進修別`),
  等級別=as.factor(等級別),
  一年級男生=as.numeric(一年級男生),
  一年級女生=as.numeric(一年級女生)
) ->
  collegeData2.

```

3. 請使用%>%方式寫。


```{r}
collegeData2 %>%
  
```

```{r}
library(stringr)
collegeData %>%
  mutate(
    一年級男生=str_replace(一年級男生,",",""),
    一年級女生=str_replace(一年級女生,",","")
  ) %>%
  mutate(
    一年級男生=as.numeric(一年級男生),
    一年級女生=as.numeric(一年級女生)
  ) -> collegeData3

```
##6.3.2 Parsing characters
```{r}
collegeData %>% 
  mutate(
    `日間∕進修別`=as.factor(`日間∕進修別`),
    等級別=as.factor(等級別),
    一年級男生=as.numeric(一年級男生),
    一年級女生=as.numeric(一年級女生)
  ) -> collegeData3
```

```{r}
 Package readr parsers usages:
parse_logical(x, na = c("", "NA"), locale = default_locale()) #locale 
parse_integer(x, na = c("", "NA"), locale = default_locale())
parse_double(x, na = c("", "NA"), locale = default_locale())
parse_character(x, na = c("", "NA"), locale = default_locale())
where
na=... defines characters that should be parsed as NA.
locale =... is used to setup an environment that describes certain patterns of writing used in some part of the world, where … can be supplied by locale() function. (Note：locale means 場景)
grouping_mark (千分位符號)
decimal_mark (小數點符號)
```
```{r}
library(readr) #need
cl<-locale(grouping_mark = ",") # 創造cl來描述千分位符號使用","的習慣場景
collegeData %>% 
  mutate(
    `日間∕進修別`=as.factor(`日間∕進修別`),
    等級別=as.factor(等級別),
    一年級男生=parse_number(一年級男生,locale=cl),
    一年級女生=parse_number(一年級女生,locale=cl)
  ) -> collegeData4 #把一年級男生轉玩,且盡量產生problem的紀錄,為有些用肉眼抓不出
```
```{r}

```
*

##6.3.3 Apply to multiple variables

 - mutate_all(.data, .funs): for all variables 對所有變數做.funs的動作。.funs可使用funs()函數，使用範例如下：

```{r} #建立資料及
collegeData %>%
select(一年級男生,一年級女生,
二年級男生,二年級女生) ->college1stYear Data
```
```{r} mutateall 
college1st
```


















