---
title: "2018-09-26"
output: html_notebook
---
## 4.2 Numeric (vector)
```{r}
a<-5
a2<-5L
aVector<-c(5,6,7)
a2Vector<-c(5L,6L,7L)
```
使用class()查詢上述物件類別。
```{r}
class(a)
class(a2)
class(a2Vector)
class(aVector)
```
## 1.2 函數使用
 -  mean()
```{r}
mean(c(1,2,3,4,5,6))
```
 - ?函數: 函數或套件的使用說明
```{r}
?ggplot2
?ymd
```
 - 序列函數
除非有指定參數名稱，函數的參數設定有順序性，如序列產生函數seq()，參數順序為from, to, by，代表序列起點、序列終點，以及相隔單位。
```{r}
seq(from=132,to=458,by=33)
```
```{r}
seq(132,458,33)
```
## 1.3 變數設定
 - 變數名稱<-變數內容
 - 變數名稱=變數內容
 - str(): 用在檢查與總覽各類變數型態
 
 
```{r}
 dr<-32222
 str(dr)
 ab<-2L
 str(ab)
```

#1.5 資料型態

##數值 numeric
 - 數值包括整數（沒有小數點）與浮點數（有小數點）的數值

```{r}
num1<-100 
num2<-1000.001
```
 - 若數值長度超過 2^53，必須導入bit64 package
```{r}
library(bit64)
print(as.integer64(2)^53, digits=20)
```
##字串 character
用雙引號"框起的文字或數字會被儲存為字串格式
```{r}
char1<-"abcTest" 
char2<-"100"
char3<-"200"
```
##布林變數 logic
用於邏輯判斷，可使用大寫TRUE或T代表真，大寫FALSE或F代表假。
```{r}
boolT<-TRUE
boolT1<-T
boolF<-FALSE
boolF1<-F
```

##邏輯運算

 - 等於 == 判斷兩變數是否相等
 - 大於等於 >=
 - 無條件捨去 floor()
 - 無條件進位 ceiling()
 
 #Ch4 R Basics
## Character/String (vector)
```{r}
b<-"你好"
bVector<-c("你好","How are you?")
```
使用class()查詢上述物件類別。
```{r}
class(b)
class(bVector)
```
## Factor
used to work with categorical variables
```{r}
library(readr)
student <- read_csv("https://raw.githubusercontent.com/tpemartin/course-107-1-programming-for-data-science/master/data/student.csv")
library(dplyr)
library(magrittr)

```
Class

```{r}
student$身高
```
Q: 入學年、出生地、性別、身高、身高級距，何者是類別變數（即具有分類的意義）？
A: (入學年)、出生地、性別、身高級距
Q: 若資料有「學號」變數，你覺得它應該是什麼class？
A: 連續

- Change Class
as.numeric(), as.character(), as.factor()
```{r}
as.factor(student$出生地) -> student$出生地

```
- Factor has levels.
```{r}
levels(student$出生地)
```
- Count
```{r}
table(student$出生地)
```
Q: 入學年、出生地、性別、身高、身高級距，其中那些變數不同類間可以排序（即比大小）？
A: 入學年、身高、身高級距

- 選單模式的使用

其實是相同類別但寫法不同,會造成分成不同類

 - Ordered factor

```{r}
factor(student$身高級距,
       levels=c("(0,150]","(150,155]", "(155,160]", "(160,165]" ,"(165,170]", "(170,175]" ,"(175,180]" ,"(180,185]", "(185,200]"),
       ordered=TRUE) -> student$身高級距

heightLevels <- c("(0,150]","(150,155]", "(155,160]", "(160,165]" ,"(165,170]", "(170,175]" ,"(175,180]" ,"(180,185]", "(185,200]")
factor(student$身高級距,
       levels=heightLevels,
       ordered=TRUE) -> student$身高級距
```
## Date and Time

```{r}
a<-"2017-01-31"
class(a)
```
- a的class是什麼？
電腦不會知道是時間

  1. code 有時間概念的通用規格
the number of days since 1970-01-01.
  2. package: lubridate
     把字串轉成國際通用的規格
     
 - Two different classes
 
```{r}
library(dplyr)
library(lubridate)
a <- ymd("2017-01-31") 
b <- ymd_hms("2017-01-31 20:11:59")
```
ymd(),ymd_hms()會自動去猜西元年、月、日及時間的斷句規則
Q:a,b的class是什麼？
```{r}
class(a)
class(b)
```
 - Two ways to call functions
Method 1:
```{r}
library(lubridate)
ymd("2017/01/31")
```
Method 1一口氣引入lubridate所有函數，且一直存在程式環境裡。
Method 2
```{r}
lubridate::ymd("2017/01/31")
```
Method 2沒有引入lubridate所有函數，只在那一行程式使用單單那一個函數。
## 引入函數
Q: to see how many libraries you have attached to the environment so far.
```{r}
> sessionInfo()
```


