---
title: "2018-10-03"
output: html_notebook
---


```{r}
library(dplyr)
library(lubridate)
a <- ymd("2017-01-31") 
b <- ymd_hms("2017-01-31 20:11:59")
```

# 4.6 Operation on Strings

## Subset

Q Use > ?str_sub() to get the function help. And run examples in a code chunk.
```{r}
library(stringr)
?str_sub()
hw <- "Hadley Wickham"

str_sub(hw, 1, 6)
str_sub(hw, end = 6)
str_sub(hw, 8, 14)
str_sub(hw, 8)
str_sub(hw, c(1, 8), c(6, 14))

```
資料：學生學號
```{r}
library(readr)
studentID <- read_csv("https://raw.githubusercontent.com/tpemartin/github-data/master/studentID.csv")
```
Q 利用str_sub()取出每位學生系別。
```{r}
?str_sub()
str_sub(studentID$學號, from= 5, to = 6)
```

- Join/Split
str_c(),str_split_fixed()

Use > ?str_c() to get the function help.
練習1
```{r}
?str_c
str_c(letters,LETTERS)
str_c(letters,LETTERS,sep="-")
str_c("lowercase: ", letters, ", capital: ", LETTERS)
```
letter 
LETTERS 
練習2
```{r}
library(readr)
githubData <- read_csv("https://raw.githubusercontent.com/tpemartin/github-data/master/githubData.csv")
githubData[c(2,3,4,25),] -> sampleGithub
str_c(sampleGithub$`GitHub username`,
      sampleGithub$`GitHub repo name`)
str_c("https://github.com/",
      sampleGithub$`GitHub username`,
      "/",
      sampleGithub$`GitHub repo name`)
```
練習3
```{r}
library(readr)
filmVotingData <- read_csv("https://raw.githubusercontent.com/tpemartin/course-107-1-programming-for-data-science/master/data/%E7%AC%AC%E4%B8%89%E5%B1%86%E7%B6%93%E6%BF%9F%E6%92%AD%E5%AE%A2%E7%AB%B6%E8%B3%BD%E5%8F%83%E8%B3%BD%E4%BD%9C%E5%93%81%E6%8A%95%E7%A5%A8%E7%B5%90%E6%9E%9C%E6%A8%A3%E6%9C%AC%20-%20Sheet1.csv")
```
- split
```{r}
?str_split_fixed
fruits <- c(
  "apples and oranges and pears and bananas",
  "pineapples and mangos and guavas"
)

str_split(fruits, " and ")
str_split(fruits, " and ", simplify = TRUE)
```

Q 
A. 請在filmVotingData創造出單純「西元年」變數。
B. 每位投票者最多可選兩部喜歡的影片(有人只選一部)，請問你如何計算每部影片有多少人選？
```{r}
str_split_fixed(filmVotingData$請選擇你最喜歡的影片二部,",",3)-> votes
dim(votes)


```
#4.7 Taiwan date-time
```{r}
民國年月<-c("099/01","099/02","099/03")
```
Q 將上述資料轉成西元年月格式（民國年+1911即為西元年）的date class。你的程式設計策略為何？
(hint: date class的變數可以用+years(k)把西元年增加k年。同學也可以查查lubridate::years()用法)