---
title: "2018-10-08exercise2"
output: html_notebook
---
#Question 1
請將西元年(Year)轉成民國年份
(舉例：2018 -> 107)
步驟一：
目前Year的資料型態為character，請利用as.integer函數將其轉變成integer型態，才能去做數學運算
步驟二：
減去1911

```{r}
library(readr)
library(stringr)
library(lubridate)
TyphoonData <- read_csv("https://raw.githubusercontent.com/GaryLKL/course-programming-for-ds-Quiz/master/TyphoonData.csv", col_types = cols(.default = col_character()))
Year <- TyphoonData$年份
#step 1
Year <- as.integer(Year)
#step 2
Year <- Year - 1911
```
#Question 2
承上題，假設你已經將Year轉成民國年份。
請先將Year的資料型態轉變回character，並在時間的前後加上『民國』、『年』
(舉例：107 -> 民國107年)
步驟一：
使用as.character函數，將Year的資料型態轉回character
步驟二：
使用stringr套件中的str_c函數，合併『民國』、『Year』、『年』

```{r}
library(readr)
library(stringr)
library(lubridate)
TyphoonData <- read_csv("https://raw.githubusercontent.com/GaryLKL/course-programming-for-ds-Quiz/master/TyphoonData.csv", col_types = cols(.default = col_character()))
Year <- TyphoonData$年份
Year <- as.integer(Year) - 1911
#step 1
Year <- as.character(Year)
#step 2
Year <- str_c("民國", Year, "年")

```
#Question 3
請問哪一個月發布颱風警報的頻率最高?
(變數Time為發布警報的時間)
步驟一：
請用stringr套件的str_sub函數提出月份（第6、7位數字）
步驟二：
再用table函數計算各月份的颱風警報頻率

```{r}
library(readr)
library(stringr)
TyphoonData <- read_csv("https://raw.githubusercontent.com/GaryLKL/course-programming-for-ds-Quiz/master/TyphoonData.csv", col_types = cols(.default = col_character()))
Time <- TyphoonData$發布警報時間
library(stringr)
a <- c("1958-07-13 12:00", "1958-07-05 00:00", "1959-09-11 09:00")
b <- str_sub(a, start = 6, end = 7)
table(b)
```